臺灣桃園地方法院小額民事判決　　 110年度壢保險簡字第70號
原　　　告　臺灣產物保險股份有限公司新竹分公司

法定代理人　邱琦翔　
訴訟代理人　巫光璿　
　　　　　　韓奇峰　
被　　　告　高懿　　
上列當事人間請求損害賠償事件，本院於民國110 年11月9 日言
詞辯論終結，判決如下：
    主      文
一、被告應給付原告新臺幣玖萬伍仟零捌拾貳元，及自民國一百
    一十年四月七日起至清償日止，按年利率百分之五計算之利
    息。
二、原告其餘之訴駁回。
三、訴訟費用（除縮減部分外）新臺幣壹仟元，其中新臺幣玖佰
    捌拾元由被告負擔，餘由原告負擔。
四、本判決原告勝訴部分得假執行。
    理 由 要 領
一、本件依民事訴訟法第436 條之18第1 項規定，除下列理由要
    領外，僅記載主文，其餘省略。
二、按訴狀送達後，原告不得將原訴變更或追加他訴，但擴張或
    減縮應受判決事項之聲明者，不在此限，民事訴訟法第255
    條第1 項第3 款定有明文。經查，本件原告起訴時聲明原為
    ：「被告應給付原告新臺幣（下同）118,858 元，及自起訴
    狀繕本送達翌日起至清償日止，按年息5 ％計算之利息。」
    （見本院卷第3 頁）；嗣於民國110 年11月9 日本院審理中
    ，變更聲明為：被告應給付原告96,059元，其餘不變（見本
    院卷第46頁正反面）。核原告前開所為，乃減縮應受判決事
    項之聲明，依上開規定，應予准許。
三、次按物被毀損時，被害人除得依民法第196 條請求賠償外，
    並不排除民法第213 條至第215 條之適用。依民法第196 條
    請求賠償物被毀損所減少之價額，得以修復費用為估定之標
    準，但以有必要者為限（例如：修理材料以新品換舊品，應
    予折舊），此有最高法院77年度第9 次民事庭會議決議可資
    參照。經查，本件原告主張其承保訴外人鄧燕媚所有車牌號
    碼000-0000號自小客車（下稱系爭汽車）受損之修復費用為
    118,858 元（含零件64,434元、工資24,066元、烤漆30,358
    元），自應就零件費用折舊部分自損害賠償額中予以扣除。
    又依行政院所頒之固定資產耐用年數表及固定資產折舊率表
    之規定，自用小客車折舊年限為5 年，依定率遞減折舊率為
    1000分之369 ，且其最後1 年之折舊額，加歷年折舊累計額
    ，其總和不得超過該資產成本原額之9/10。查系爭汽車係於
    108 年2 月出廠，此有系爭汽車行照為佐（見本院卷第9 頁
    ），迄至本件交通事故發生之日即109 年1 月17日，實際使
    用期間已滿1 年，則零件扣除折舊費用估定為40,658元（詳
    如附表之計算式），加計工資及烤漆後，共計95,082元（計
    算式：40,658+24,066+30,358=95,082 元），則原告就系爭
    汽車之損壞所得向被告請求之金額為95,082元。準此，原告
    於此範圍之請求即屬有據，應予准許，逾此範圍之請求即屬
    無據，應予駁回。
四、原告減縮前訴訟標的價額經核定為118,858 元，故繳納裁判
    費1,220 元，嗣減縮為請求96,059元，該標的金額屬應適用
    小額訴訟程序之事件，故依民事訴訟法第436 條之19第1 項
    規定，確定訴訟費用額為1,000 元。至原告另繳納之220 元
    ，因係原告減縮訴之聲明，而不得列入訴訟費用，應由原告
    自行承受之。又因本件實質上已屬適用小額訴訟程序事件，
    僅不及變更案號而已，故關於上訴費用計算、上訴之規定，
    均應適用小額訴訟程序，併此敘明。
中    華    民    國   110    年    11    月    19    日
                  中壢簡易庭      法  官  張博鈞
　
以上為正本係照原本作成。
如不服本判決，應於送達後20日內，向本院提出上訴狀並表明上
訴理由，如於本判決宣示後送達前提起上訴者，應於判決送達後
20日內補提上訴理由書（須附繕本）。
如委任律師提起上訴者，應一併繳納上訴審裁判費。
中    華    民    國   110    年    11    月    19    日
                                  書記官  張季容
附錄：
一、民事訴訟法第436條之24第2項：
    對於小額程序之第一審裁判上訴或抗告，非以其違背法令為
    理由，不得為之。
二、民事訴訟法第436條之25：
    上訴狀內應記載上訴理由，表明下列各款事項：
    （一）原判決所違背之法令及其具體內容。
    （二）依訴訟資料可認為原判決有違背法令之具體事實。
三、民事訴訟法第471 條第1 項：（依同法第436 條之32第2 項
    規定於小額事件之上訴程序準用之）上訴狀內未表明上訴理
    由者，上訴人應於提起上訴後20日內，提出理由書於原第二
    審法院；未提出者，毌庸命其補正，由原第二審法院以裁定
    駁回之。
附表：
┌────────────────────────┐
│零件部分折舊（單位：新臺幣）                    │
│-----                                           │
│折舊時間           金額                         │
│第1年折舊值        64,434×0.369=23,776         │
│第1年折舊後價值    64,434-23,776=40,658         │
│上開零件費用加計工資24,066元、烤漆30,358元，共計│
│95,082元。                                      │
└────────────────────────┘